【裁判字號】    89,簡上,26
【裁判日期】    890524
【裁判案由】    就業服務法
【裁判全文】
台灣板橋地方法院刑事判決                          八十九年度簡上字第二六號
    上  訴  人  乙○○
    即  被  告
                甲○○
右列上訴人因違反就業服務法案件，不服本院三重簡易庭八十八年度重簡字第四四０
號，中華民國八十八年十二月二十四日第一審判決（聲請簡易處刑案號：台灣板橋地
方法院檢察署八十八年度偵字第七四八九號）提起上訴，本院管轄第二審之合議庭判
決如左：
    主  文
上訴駁回。
    事  實
一、甲○○明知任何人不得媒介外國人非法為他人工作，竟違反上開規定於民國（下
    同）八十八年一月二十四日下午二時許，媒介菲律賓國籍人SANTOS SR NICANOR
    （經瑞士商意台聯合有限公司台灣分公司合法申請來台工作，於八十五年七月十
    八日入境，自八十七年五月十三日起撤銷該外勞之聘僱許可）一人至乙○○處工
    作。乙○○亦明知雇主不得聘僱或留用未經許可或許可失效之外國人之規定，竟
    於八十八年一月二十四日下午二時許，違反上開規定在台北縣五股鄉○○路○段
    一五六之八號工廠內，以日薪新台幣（下同）一千元之代價，同時聘僱許可失效
    之菲律賓國籍人SANTOS SR NICANOR及BAYSA DAISY SABALA （經黃玉釵合法申請
    來台監護工，於八十七年十二月八日入境，工作二星期後逃跑查獲，自八十七年
    十二月二十六日遞送出境時逃逸）二人在上址工作。迄於八十八年一月二十六日
    下午二時五十分許，在上址上開二名菲律賓國籍人正從事清理廠房工作時為警查
    獲，並查知上情。
二、案經基隆市警察局第二分局報請台灣板橋地方法院檢察署檢察官偵查終結並聲請
    簡易判決處刑。
    理  由
一、右揭事實，業據被告乙○○及甲○○二人分別於警訊及偵查中供承不諱，並經證
    人即上開菲律賓國籍人SANTOS SR NICANOR及BAYSA DAISY SABALA 二人於警訊中
    證述綦詳。又上開二名菲律賓國籍人係許可失效之外國人，亦有行政院勞工委員
    會八十九年三月八日台八十九勞職外字第０二一八八０六號函附卷可稽。罪證明
    確，被告等犯行洵堪認定
二、被告二人上訴意旨略以：被告乙○○辯以：伊並未雇用該二名外國人，係八十八
    年一月二十六日伊正搬運工廠內物品時，該二名外國人正巧路過而自動搬忙云云
    ；而被告甲○○則辯以：伊並未媒介菲律賓國籍人至乙○○處工作，因伊係菲律
    賓華僑至警局協助翻譯，卻被誤認係媒介外國人為乙○○工作云云。經查：被告
    乙○○分別於警訊及偵查中供承：「‧‧‧你們查到的外勞‧‧‧是前天（即一
    月二十四日）開始僱用，每小時七十元‧‧‧是甲○○仲介給我使用的外勞」、
    「‧‧‧是我朋友甲○○帶來並說沒飯吃，我拿了一千元給他們‧‧‧幫我搬東
    西‧‧‧我共給他們二人一千元，一月二十六日他們二人又來，已著手搬了十分
    鐘，警察就來了」，被告甲○○於警訊中供稱：「‧‧‧我於八十八年一月二十
    四日下午左右因SANTOS SR NICANOR說他沒工作又沒錢吃飯，因為我是菲律賓華
    僑，會說台灣話請我幫他找工作，並做翻譯，基於同情心，帶他至我鄰居乙○○
    的工廠幫忙」（見偵查卷第三頁反面、第四頁、第六頁及第二十一頁反面），並
    經證人即上開二名菲律賓國籍人於警訊中證述屬實，且經證人即製作警訊筆錄之
    警員謝如孟於本院調查時結證稱：乙○○、甲○○二人筆錄皆出於其二人自由意
    識下所為，且製作外勞SANTOS SR NICANOR 筆錄時亦由甲○○協助翻譯，筆錄內
    容都是甲○○翻譯後所製作的（見本院八十九年三月十五日訊問筆錄）。綜上所
    述，足見被告二人所辯各節，顯係卸諉之詞，不足採信。
二、核被告甲○○所為，係違反就業服務法第五十六條之規定，應依同法第五十九條
    第一項規定處罰；而被告乙○○係違反同法第五十三條第一款之規定，因其聘僱
    人數為二人，應依同法第五十八條第一項後段規定處罰。原審依就業服務法第五
    十八條第一項後段、第五十九條第一項，刑法第十一條前段、第四十一條、第四
    十二條第二項，罰金罰鍰提高標準條例第二條、現行法規所定貨幣單位折算新台
    幣條例第二條之規定，分別判處被告甲○○拘役三十日、被告乙○○新台幣六萬
    元，並諭知易科罰金及易服勞役之折算標準，核其認事用法並無違誤，量刑至為
    允洽，被告二人上訴意旨否認犯罪，並指摘原判決不當，非有理由，應予駁回。
據上論斷，應依刑事訴訟法第四百五十五條之一第一項、第三項、第三百六十八條，
判決如主文。
本案經檢察官程秀蘭到庭執行職務
中      華      民      國      八十九      年    五      月   二十四   日
                                    台灣板橋地方法院刑事第二庭
                                        審判長法  官  梁宏哲
                                              法  官  高玉舜
                  法  官  潘長生
右正本證明與原本無異
本件不得上訴
                                              書記官  王增華
中      華      民      國      八十九      年    五      月   二十九   日


司法院資訊處製作；財團法人民間司法改革基金會備份。
